【裁判字號】    98,聲,392
【裁判日期】    980318
【裁判案由】    聲請證據保全
【裁判全文】
臺灣士林地方法院刑事裁定               98年度聲字第392號
    聲  請  人  甲○○
上列聲請人聲請保全證據，本院裁定如下：
    主  文
聲請駁回。
    理  由
一、聲請意旨如附件聲請狀所載。
二、按告訴人、犯罪嫌疑人、被告或辯護人於證據有湮滅、偽造
    、變造、隱匿或礙難使用之虞時，偵查中得聲請檢察官為搜
    索、扣押、鑑定、勘驗、訊問證人或其他必要之保全處分；
    檢察官受理前項聲請，除認其為不合法或無理由予以駁回者
    外，應於5 日內為保全處分；檢察官駁回前項聲請或未於前
    項期間內為保全處分者，聲請人得逕向該管法院聲請保全證
    據，刑事訴訟法第219 條之1 定有明文。又法院對於前條第
    3 項之聲請，於裁定前應徵詢檢察官之意見，認為不合法律
    上之程式或法律上不應准許或無理由者，應以裁定駁回之，
    但其不合法律上之程式可以補正者，應定期間先命補正，刑
    事訴訟法第219 條之2 第1 項亦有明文。再聲請保全證據之
    書狀，應記載下列事項：1 、案情概要；2 、應保全之證據
    及保全方法；3 、依該證據應證之事實；4 、應保全證據之
    理由，而前項第4 款之理由，應釋明之，復為刑事訴訟法第
    219 條之5 所明定。
三、經查：(一)聲請人即被告甲○○於民國98年2 月23日向臺灣士
    林地方法院檢察署檢察官聲請保全證據即勘驗警詢錄影光碟
    ，未獲檢察官同意於5 日內為保全處分，聲請人嗣具狀向本
    院聲請保全證據，合先敘明；(二)聲請人本件聲請意旨以：上
    開於98年2 月5 日偵查中扣案之光碟，倘不立即勘驗，則該
    扣案之光碟之內容究竟為何，是否符合要求等均不得而知，
    並警方於出庭時大膽謊言連篇等，均有賴本光碟內容佐證以
    戳破謊言並揪出不法事證，而本案自98年1 月16日案發後至
    今逾兩月，倘光碟內容錯誤將難以再行補救，而認有速行勘
    驗保全之必要云云，惟查，1 、本件聲請人於臺灣士林地方
    法院檢察署98年度偵字第1760號案件偵查中，因辯稱遭警刑
    求，經檢察官傳訊移送機關臺北市政府警察局內湖分局承辦
    員警及調取警詢錄影光碟，並經內湖分局偵查隊小隊長於98
    年2 月5 日偵訊時庭呈警詢錄影光碟及翻拍相片兩紙等情，
    業據本院調取偵查卷宗查閱在案，又上開警詢錄影光碟係母
    帶而非拷貝帶、翻拍相片係翻攝自上開警詢錄影光碟等情，
    亦有本院98年3 月12日公務電話紀錄1 紙附卷可稽，依該光
    碟內容翻拍相片所示之詢問時間、接受詢問對象，與偵查卷
    附警詢筆錄製作時間及被告相片均無不合，該光碟為聲請人
    即被告接受警詢時之錄影光碟，應無疑義，尚難認有聲請人
    所稱扣案之光碟不符要求、內容錯誤，而有立即勘驗保全之
    必要；2 、又聲請人主張勘驗光碟內容得以戳破謊言並揪出
    不法事證乙節，屬偵查機關偵查作為之範疇，檢察官本得依
    偵查之進度及證據之蒐集，決定是否及於何時調查證據，與
    證據保全乃針對證據有湮滅、偽造、變造、藏匿或礙難使用
    之虞時，基於其時效或急迫性而為一定之保全處分，本屬不
    同制度，此節非屬應為證據保全之理由；3 、本件聲請人所
    提出之理由，與保全證據之要件未合，經本院於裁定前徵詢
    檢察官意見，亦同認聲請人之聲請應予駁回（見卷附臺灣士
    林地方法院檢察署98年3 月18日士檢清來98保全4 字第2647
    號函）。綜上，本件聲請為無理由，應予駁回。
四、依刑事訴訟法第219 條之2 第1 項前段，裁定如主文。
中    華    民    國    98    年    3    月     18    日
                  刑事第五庭  法  官  孫  曉  青
以上正本證明與原本無異。
本裁定不得抗告。
                              書記官  李  佳  穎
中    華    民    國    98    年    3    月     18    日


司法院資訊處製作；財團法人民間司法改革基金會備份。
